臺灣臺北地方法院刑事判決
111年度審易字第1410號
公  訴  人  臺灣臺北地方檢察署檢察官
被      告  洪偉展



選任辯護人  陳玉庭律師（扶助律師）  
上列被告因妨害自由案件，經檢察官提起公訴（111年度調偵字
第1204號），被告於本院準備程序中就被訴事實為有罪之陳述，
經檢察官聲請改依協商程序而為判決，本院進行認罪協商程序，
判決如下：
    主      文
洪偉展犯強制罪，處拘役貳拾日，如易科罰金，以新臺幣壹仟元
折算壹日。緩刑貳年。
    事實及理由
一、程序部分：被告洪偉展所犯係死刑、無期徒刑、最輕本刑為
    3年以上有期徒刑以外之罪，且非高等法院管轄第一審之案
    件，經檢察官徵得法院同意，並於審判外進行協商後，當事
    人雙方就願受科刑及沒收範圍達成如主文欄所示之協商合意
    且被告認罪，而由檢察官聲請法院改依協商程序而為判決。
二、本案犯罪事實及證據名稱，除證據部分增列「被告洪偉展於
    本院準備程序中之自白（見本院卷第49頁）」外，其餘均引
    用起訴書之記載（如附件）。
三、本件經檢察官與被告於審判外達成協商之合意，且被告已認
    罪，其合意內容如主文所示。經查，上開協商合意並無刑事
    訴訟法第455條之4第1項所列情形之一，檢察官聲請改依協
    商程序而為判決，本院爰不經言詞辯論，於協商合意範圍內
    為協商判決。
四、附記事項：
　　被告前因詐欺案件，經臺灣高等法院以89年度上更㈠字第879
    號判決判處有期徒刑2年確定，於民國90年8月6日執行完畢
    ，並於上開案件執行完畢後5年以內，未曾因故意犯罪受有
    期徒刑以上刑之宣告，此有臺灣高等法院被告前案紀錄表在
    卷可稽。其因一時失慮，致罹刑典，惟能坦承犯行，並表悔
    意，且與告訴人詹羽騏達成調解並已全數履行完畢，告訴人
    亦同意給予告訴人緩刑等節，有本院調解筆錄在卷可查（見
    本院卷第57至58頁），是本院審酌上情，認被告經此罪刑之
    宣告，當知所警惕，信無再犯之虞，而認所宣告之刑，以暫
    不執行為適當，爰依刑法第74條第1項第2款規定，併予宣告
    緩刑2年，以啟自新。
五、應適用之法條：
　　刑事訴訟法第455條之2第1項、第455條之4第2項、第455條
    之8、第455條之11第2項、第454條，刑法第304條第1項、第
    41條第1項前段、第74條第1項第2款，刑法施行法第1條之1
    第1項。
六、協商判決除有刑事訴訟法第455條之4第1項第1款於本訊問程
    序終結前，被告撤銷協商合意或檢察官撤回協商聲請者；第
    2款被告協商之意思非出於自由意志者；第4款被告所犯之罪
    非第455條之2第1項所定得以協商判決者；第6款被告有其他
    較重之裁判上一罪之犯罪事實者；第7款法院認應諭知免刑
    或免訴、不受理者情形之一，及違反同條第2項「法院應於
    協商合意範圍內為判決；法院為協商判決所科之刑，以宣告
    緩刑或2年以下有期徒刑、拘役或罰金為限」之規定者外，
    檢察官與被告均不得上訴。
七、如有前項得上訴之情形，得自收受送達後20日內向本院提出
    上訴書狀，上訴於第二審法院。
本案經檢察官陳鴻濤提起公訴，檢察官吳春麗到庭執行職務。
中　　華　　民　　國　　111 　年　　10　　月　　27　　日
　　　　　　　　　刑事第二十二庭  法　官  葉詩佳
以上正本證明與原本無異。
本判決除有刑事訴訟法第455條之4第1項第1款、第2款、第4款、第6款、第7款所定情形之一，或違反同條第2項規定者外，不得上訴。如有得上訴之情形，應於收受判決後20日內向本院提出上訴書狀，並應敘述具體理由；其未敘述上訴理由者，應於上訴期間屆滿後20日內向本院補提理由書（均須按他造當事人之人數附繕本）「切勿逕送上級法院」。因疫情而遲誤不變期間，得向法院聲請回復原狀。　　                                 
                                  書記官  巫佳蒨
中　　華　　民　　國　　111 　年　　10　　月　　27　　日
附錄本案論罪科刑法條全文：
中華民國刑法第304條
以強暴、脅迫使人行無義務之事或妨害人行使權利者，處3年以
下有期徒刑、拘役或9千元以下罰金。
前項之未遂犯罰之。
附件：
臺灣臺北地方檢察署檢察官起訴書
                                   111年度調偵字第1204號
　　被　　　告　洪偉展　男　62歲（民國00年00月00日生）
　　　　　　　　　　　　住臺北市○○區○○路000號4樓之9
　　　　　　　　　　　　居臺北市○○區○○路000號5樓之23
　　　　　　　　　　　　國民身分證統一編號：Z000000000號
                       （送達）
上列被告因妨害自由案件，業經偵查終結，認應該提起公訴，茲
將犯罪事實及證據並所犯法條分敘如下：
　　　　　　犯罪事實
一、洪偉展於民國111年1月19日21時48分許，騎乘車牌號碼000－
    000號普通重型機車行經臺北市○○區○○○路0段00號附近之貿
    然從迴轉道左轉時，與後方同車道由詹羽騏駕駛車牌號碼00
    0-00號公車發生行車糾紛，詹羽騏則長按喇叭表示不滿，此
    舉引發洪偉展不悅，持續慢速行駛在前，詹羽騏再次長按喇
    叭催促，洪偉展終按耐不住情緒，竟基於妨害自由之犯意，
    索性將其機車緩慢停在車道中間靜止不動，完全擋住詹羽騏
    駕駛之公車行進路線，雙方即在大馬路上互相嗆聲，洪偉展
    向詹羽騏嗆稱「你撞我阿」，詹羽騏則回嗆「你比較兇是不
    是」，緊接洪偉展走回坐上機車座墊不肯離去，詹羽騏見狀
    則向洪偉展稱「你不走嗎、你不走我要報警」，洪偉展則回
    稱「好啊」，洪偉展隨即拿手機走至詹羽騏之公車前拍照後
    ，即悻悻然騎車離開現場，洪偉展以上開機車擋道之脅迫方
    式約1分鐘，妨害詹羽騏駕車合法通行使用道路之權利。
二、案經詹羽騏訴由臺北市政府警察局中山分局報告偵辦。
　　　　　　證據並所犯法條
一、證據清單：
編號 證據名稱 待證事實 1 被告洪偉展於警詢及偵查中之供述 伊於前揭之時、地與告訴人詹羽騏有行車糾紛，伊有將機車停在告訴人駕駛之公車正前方下車與之理論，後來就騎車離開等事實。 2 告訴人於警詢及偵查中時之指訴 全部犯罪事實。 3 行車紀錄器之錄影監視畫面暨翻拍照片、本署之當庭勘驗筆錄等 告訴人駕車行經上開路段遭被告以機車擋道拒絕讓路之事實。 
二、核被告所為，係犯刑法第304條第1項之妨害自由罪嫌。
三、依刑事訴訟法第251條第1項提起公訴。
　　此　致
臺灣臺北地方法院
中　　華　　民　　國　 111　　年　　7 　　月　　1 　　日
　　　　　　　　　　　　　　　檢察官　　陳鴻濤
本件正本證明與原本無異
中　　華　　民　　國　 111　　年　　7 　　月　　14　　日
　                          　書記官    温昌穆　
附錄本案所犯法條全文 
中華民國刑法第304條
以強暴、脅迫使人行無義務之事或妨害人行使權利者，處 3 年
以下有期徒刑、拘役或 9 千元以下罰金。
前項之未遂犯罰之。
所犯法條：刑法第304條